【裁判字號】    91,易,183
【裁判日期】    920129
【裁判案由】    傷害
【裁判全文】
臺灣高雄地方法院刑事判決                          九十一年度易字第一八三號
    公  訴  人  臺灣高雄地方法院檢察署檢察官
    被      告  丁○○  女  五.
                乙○○  女  五.
    右  一  人
    選任辯護人  樓嘉君律師
右列被告因傷害案件，經檢察官提起公訴（九十年度調偵字第七三○號），及移送併
案審理（九十一年度偵字第五五九八號），本院判決如左：
    主  文
丁○○傷害人之身體，處拘役貳拾日，如易科罰金，以參佰元折算壹日。
乙○○部分公訴不受理。
    事  實
一、乙○○與戊○○為夫妻，於民國九十年八月十四日下午一時許，二人在高雄市小
    港區○○○路五十八之一號小港區漁會前方休息時，適有丁○○騎乘機車至該漁
    會，乙○○因懷疑丁○○與戊○○有染，因而向前質問，乙○○即與丁○○發生
    爭執，丁○○竟基於傷害之犯意，出手毆打乙○○，致乙○○受有頭部外傷、多
    處擦傷等傷害。
二、案經乙○○訴請高雄市政府警察局小港分局移送臺灣高雄地方法院檢察署檢察官
    偵查起訴及移送併案審理。
    理  由
甲、有罪部分：
一、訊據被告丁○○固不否認於前揭時、地與告訴人乙○○發生拉扯，惟矢口否認有
    傷害犯行，辯稱：當天伊去幫人繳保費，被告看到伊就打，伊未打被告云云
    。經查：證人即警員丙○○到庭證述：「‧‧‧當天是我跟甲○○一起去巡邏，
    我們大約在十二點四十分到達那裡巡邏，當時看到很多人圍在一起，然後我們就
    過去看看發生何事，二個婦人在吵架，一個人手拿木棍，另一個是拿安全帽，其
    中拿木棍的人有請我們作證人。我們並沒有看到他們打架，只是看到他們在爭執
    ，他們好像是有關感情的事情在爭執，由目視是看不出來他們有受傷‧‧‧」等
    語（本院卷第一一五頁）；另證人即警員甲○○亦具結證稱：「當時看到二位婦
    人在吵架，其中一個婦人穿著中鋼的衣服，頭載著安全帽，至於這二位婦人手上
有沒有拿木棍我都沒有印象。我們處理的時間約十分鐘右左，我們沒有看到有人
    受傷，我們沒有看到她們互毆‧‧‧」等語（本院卷第一一六頁）；是由上述二
    位警員之證述內容，雖無法確定被告是否有毆打告訴人乙○○，惟二人確於前開
    時地發生爭執之情事，則可確定。另由證人戊○○證述：「（九十年八月十四日
    之事宜為何？）當天丁○○騎機車過來‧‧‧我當時與乙○○在涼亭休息，丁○○車停好就與乙○○吵架‧‧‧我原本勸她們，但是她們仍繼續吵架，之後我就
    不管她們‧‧‧並不清楚丁○○手上是否拿安全帽，我也沒有看到木棍，她們吵
    架、打架我人都在現場，但是誰拿木棍，誰拿安全帽我不清楚，也不知道是誰先
    出手打對方」等語屬實（本院卷第一二四頁）；故由上述證人之證詞得知，被告
    與告訴人確曾發生打架之事實，亦可確定。另參酌被告與告訴人均提出診斷證明
    書各一紙，其上均載明丁○○受有頭部外傷、左上臂瘀傷、前胸挫傷等傷害，而
    乙○○則受有頭部外傷、多處擦傷等傷害（詳本案警卷第四、五頁），故二人互
    相毆打對方致傷之事實，亦屬確定。至於被告辯稱：係被告先動手云云，則依卷
    附之證據資料，尚難得出此結論，故其辯稱，不足採信。惟告訴人因此次爭執互
    毆之事實，受有前揭傷勢，則可確定。故被告丁○○前揭傷害犯行，洵堪認定。
二、核被告丁○○所為，係犯刑法第二百七十七條第一項傷害罪。爰審酌被告丁○○
    並無前科紀錄，此有臺灣高等法院被告全國前案紀錄表、臺灣高雄地方法院檢察
    署刑案資料查註紀錄表附卷可參，素行尚稱良好，且告訴人乙○○所受之傷勢，
    尚非嚴重，及犯罪後之態度、犯罪動機等一切情狀，量處如主文所示之刑，併諭
    知易科罰金之折算標準。至於證人丙○○雖證述有看見二人分持木棍及安全帽等
    情，惟該木棍及安全帽既未扣案，且無法證明係供傷害犯行所用，自無從宣告沒
    收，併此敘明。
乙、不受理部分：
一、公訴及移送併案審理意旨略以：被告乙○○先於九十年七月十二日下午四時三十
    分許，基傷害之犯意，至告訴人丁○○工作位於高雄市○○區○○路之中國鋼鐵
    公司內，持木棍毆傷告訴人丁○○；復於同年八月十四日下午一時許，在高雄市
    小港區○○○路五十八之一號小港區漁會前，再基於傷害犯意，毆傷告訴人丁○○；又於同年九月二十四日上午六時四十分許及九十一年二月七日下午五時三十
    分許，在高雄縣林園鄉○○村○○○路廟旁，復基傷害犯意，毆傷告訴人丁○○
    。因認被告乙○○涉有刑法第二百七十七條第一項之傷害罪嫌等語。
二、按第二百七十七條第一項之罪，須告訴乃論，刑法第二百八十七條第定有明文。
    又告訴乃論之罪，告訴人於第一審辯論終結前，得撤回告訴；告訴乃論之罪，其
    告訴經撤回者，應諭知不受理判決，刑事訴訟法第二百三十八條第一項、三百零
    三條第三款分別定有明文。查本案告訴人丁○○於本院審理中，業經陳明：「我
    撤回告訴，包括高雄地檢九十一年偵字第五五九八併案傷害部分一併撤回」等語
    屬實，有本院九十一年十月二十一日訊問筆錄附卷可佐。揆諸前開法條意旨，本
    院自應諭知不受理判決。至於公訴部分（即前開九十年七月十二日下午四時三十
    分之傷害犯嫌）雖有扣案木棍一支，惟本案既經本院諭知不受理判決，既無有罪
    主刑之宣告，自無庸宣告沒收，併此敘明。
據上論斷，應依刑事訴訟法第二百九十九條第一項前段、第三百零三條第三款，刑法
第二百七十七條第一項、第四十一條第一項，罰金罰鍰提高標準條例第一條前段、第
二條，判決如主文。
本案經檢察官王朝宏到庭執行職務。
中    華    民    國    九十二    年      一      月      二十九      日
                                  臺灣高雄地方法院刑事第二庭
                                      法  官    吳為平
右正本證明與原本無異。
如不服本判決，應於判決送達後十日內，向本院提出上訴狀。
                                      書記官    曾秀鳳
中    華    民    國    九十二    年      二      月       六         日
附錄論罪科刑法條：
中華民國刑法第二百七十七條
傷害人之身體或健康者，處三年以下有期徒刑、拘役或一千元以下罰金。
犯前項之罪因而致人於死者，處無期徒刑或七年以上有期徒刑；致重傷者，處三年以
上十年以下有期徒刑。


司法院資訊處製作；財團法人民間司法改革基金會備份。
